# 直接、间接出口中报关与收入确认问题

提问人：jeffwenc 时间：2012-10-08 10:58:54
1 、转厂出口（间接出口）收入确认中，公司是以集中报关形式进行报关（即当月出货在下月初集中报关完成，海关规定集中报关可在次月底前完成即可），这时按企业会计准则将风险及所有权实际已经转移给买方，只是报关未在当月完成 ，个人认为在会计上应该确认收入，此时报关收入与会计收入一致，只是报关由于形式问题在时间上有延迟，请版主确认 下，谢谢 2 、出口到出口保税区（直接出口）收入确认中，公司送货到出口保税区仓库，并以集中报关形式进行报关（即当月出货在下月初集中报关完成，海关规定集中报关可在次月底前完成即可），但这些出货在保税仓库中当月客户不一定会领用那么多，客户按实际领用来与公司进行结算，可以说这时只有客户实际领用这部分货物风险及所有权实际已经转移给买方，但所有货物报关均会在次月集中报关完成，个人认为在会计上应该确认收入应该只是客户实际领用的部分货物，此时会形面报关收入与实际会计收入差异，请版主确认 下，谢谢

回答人：chenyiwei
回复 jeffwenc 的帖子
根据你所述情况，基本赞同你的意见，即收入确认还是应关注风险和报酬的实质转移。报关只是出口贸易的一道程序，本身不作为风险和报酬转移的依据。
在一般出口贸易中，使用FOB或者CIF条款的，应于货物在装运港越过船舷，取得船方签发的提单时，确认收入。但出口贸易合同对货物验收有特殊约定、货物性质特殊等情况下可能需要有另外的考虑。